【裁判字號】    91,易,1364
【裁判日期】    920331
【裁判案由】    竊盜
【裁判全文】
臺灣臺北地方法院刑事判決                        九十一年度易字第一三六四號
    公  訴  人  臺灣臺北地方法院檢察署檢察官
    被      告  丙○○
右列被告因竊盜案件，經檢察官聲請簡易判決處刑（九十一年度偵字第一○七二○號
），本院認不宜適用簡易程序，改依通常程序，判決如左：
    主  文
丙○○竊盜，處拘役伍拾日，如易科罰金，以參佰元折算壹日。
    事  實
一、丙○○於民國九十年十二月六日下午二時三十分許至四時間（起訴書誤載為六時
    十六分），至甲○○任職總經理設於臺北市大安區○○○路○段一巷五號二樓之
    克里蒙那樂器公司拿取預定之新琴盒及選購琴弦，竟意圖為自己不法之所有，乘
    甲○○及員工丁○○疏於注意之際，竊取展示架上價值新台幣二十八萬元之小提
    琴乙把藏於自己攜帶之舊琴盒內，得手後，因離去時甲○○僅檢查新琴盒而未檢
    查舊琴盒而得從容離去。嗣甲○○清點察覺失竊，現場客人乙○○告知目擊丙○○曾將該小提琴放入琴盒中，並與甲○○至丙○○位於基隆之音樂教室找尋未果
    ，甲○○則告知丙○○已報警，丙○○始於次日中午一時八分許逕自將該小提琴
    送回右開公司門口，經甲○○調閱監視錄影帶報警查獲。
二、案經甲○○訴由臺北市政府警察局大安分局報告臺灣臺北地方法院檢察署檢察官
    聲請簡易判決處刑，本院認不宜適用簡易程序，改依通常程序審理。
    理  由
一、訊據被告丙○○坦承事後將該失竊之小提琴送回告訴人公司之門口，惟矢口否認
    有何竊盜犯行，辯稱：當日購買琴盒結帳完即離開，並未檢查，因尚有工作急於
    離開，方不查將該小提琴隨同新琴盒帶走，而將買得琴盒交給一位蔡老師即去基
    隆上課，以乙○○所處位置不可能看得到他。事後告訴人與乙○○來搜東西，並
    沒有搜到東西，第二天問蔡老師琴盒裡面是否有其他東西，才發現還有小提琴，
    中午即自行將琴送回云云。本院查：
  (一)前揭犯罪事實，業據告訴人甲○○指述綦詳，且證人蔡惠菁於偵查中證稱：當天
    被告有帶自己的琴盒來，說要買一個新琴盒，後來也買了，但被告走時，伊等沒
    注意是否有將店內的琴帶走，之後到晚上清點時才發現琴少了等語（見九十一年
    偵字第一○七二○號卷第二十頁背面），可知被告當天確有至告訴人店內買琴盒
    ，事後清點始知少一把琴。又依證人乙○○於警詢中證稱：當天有看見被告放置
    小提琴於其自己帶來的就琴盒內等語（見前揭偵查卷第九頁背面）；復於偵查中
    結證稱：「當時我在沙發上休息，看到被告在試琴，因當時林先生還有一位客人
    在忙，後來我就看到被告把琴放到他帶來的琴盒裡，被告有買一個新琴盒，要走
    時，林先生很仔細一定會打開看看，我不清楚是之前定的否，只是我看到被告走
    時，有拿走一個新琴盒」（見前揭偵查卷第廿九頁）。嗣於本院調查中結證稱：
    「（檢察官詰問證人：是否有注意到被告丙○○當天在店裡做什麼事？）答：因
    為當天的客人很多，所以告訴人甲○○請被告丙○○先試琴，被告丙○○就在店
    裡試琴。（檢察官詰問證人：當天你在店裡做什麼？）答：我坐在沙發上等告訴
    人甲○○，因為當天我要買弦。（檢察官詰問證人：你有無看到被告丙○○試琴
    完之後做什麼事？）答：我有看到被告丙○○試琴之後，就把他所試的那把琴放
    在他自己帶來的琴盒裡，我當時並沒有想很多，以為是被告跟告訴人甲○○借琴
    。（檢察官詰問證人：有無看到被告丙○○把試用的琴放入盒子內之後，然後帶
    著琴一起離開？）答：有，當時因為客人蠻多的，被告丙○○就把琴放入琴盒之
    後把琴盒蓋上，然後跟告訴人甲○○說他要走了，然後就帶著琴離開了。」等語
    ，可知，證人乙○○目擊告訴人在招呼其他客人時，被告擅自將小提琴放置於所
    攜帶之舊琴盒中，雖告訴人在被告離店前有檢查被告所購買之新琴盒，亦未能察
    覺被告將該小提琴帶走一節明確。核之被告所畫之現場圖（前揭偵查卷第廿四頁
    ），證人乙○○所在之沙發，就被告當時站立之位置，並無視覺上之障礙，則被
    告辯稱證人乙○○所在位置不可能看到云云，實無可採。
  (二)告訴人甲○○指稱發現失竊後，於九十年十二月六日晚上七時許，與證人乙○○
    共同至被告任教於基隆市之音樂教室找尋失竊之小提琴，而在被告車內看到被告
    當日新買的琴盒，卻未見失竊小提琴一節，核與證人乙○○證述情節大致相符，
    告訴人並指稱：「該琴盒很特別，裡面是牛皮，沒有特別的隔間，可以放二把琴
    ，因為只有我們公司跟另外一個廠商調這種琴盒，而且那種琴盒那家廠商只有賣
    給我們店裡，而被告車上的那個琴盒看起來很新」而確認當天晚上被告車內之琴
    盒，即為賣出之新琴盒。則證人即被告聲請傳喚之蔡培圓到庭證稱：被告於九十
    年十二月六日下午四點半在板橋市○○路麥當勞前，交付委託購買之新琴盒云云
    ，即顯然與事實不符，且與被告與警詢中所述：將琴盒寄放在女朋友處云云，亦
    不相符，故證人蔡培圓之證述，不可採信，被告辯稱將買得之新琴盒交付蔡老師
    ，直至隔日始知失竊小提琴在該新琴盒內云云，顯係臨訟卸責之詞，無從採之。
  (三)本院並依職權分別測量與失竊小提琴大小相同之小提琴、同型之琴盒及琴盒內置
    放小提琴之重量，小提琴本身重量雖僅四百七十八公克（見本院卷第四十頁），
    惟證人乙○○到庭表示：每天學小提琴的人一拿琴盒即可分辨琴盒內是否有琴，
    重量很明顯可以感覺出來不一樣。則被告身為小提琴老師，對手中琴盒內是否有
    琴，自係知之甚詳，故被告實無可能誤拿小提琴而不知。
  (四)此外，並有被告將該小提琴送回告訴人公司之錄影帶及勘驗筆錄在卷可參，本件
    事證明確，被告竊盜犯行，足可認定。
二、核被告所為，係犯刑法第三百二十條第一項之竊盜罪。本院審酌被告犯後矢口否
    認，並無悔意，犯罪原因與手段、教育程度、平日有正當職業、其行為對被害人
    所生危害程度、小提琴之價值、被告事後自行送回小提琴至告訴人公司等一切情
    狀，量處如主文所示之刑，及易科罰金之折算標準，以資懲儆。
據上論斷，應依刑事訴訟法第四百五十二條、第二百九十九條第一項前段、刑法第三
百二十條第一項、第四十一條第一項前段、罰金罰鍰提高標準條例第一條前段、第二
條判決如主文。
本案經檢察官戴東麗到庭執行職務
中      華      民      國    九十二    年      三      月    三十一    日
                                      臺灣臺北地方法院刑事第五庭
                                          審判長法  官  廖紋妤
                                                法  官  朱夢蘋
                                                法  官  紀文惠
右正本證明與原本無異。
如不服本判決，應於判決送達後十日內向本院提出上訴狀(應抄附繕本)。告訴人或被
害人如對於本判決不服者，應具備理由請求檢察官上訴，其上訴期間之計算係以檢察
官收受判決正本之日期為準。
                                                書記官  林妙穗
中      華      民      國      九十二   年     三      月     三十一   日
中華民國刑法第三百二十條
 (普通竊盜罪、竊佔罪)
意圖為自己或第三人不法之所有，而竊取他人之動產者，為竊盜罪，處五
年以下有期徒刑、拘役或五百元以下罰金。
意圖為自己或第三人不法之利益，而竊佔他人之不動產者，依前項之規定
處斷。
前二項之未遂犯罰之。


司法院資訊處製作；財團法人民間司法改革基金會備份。
